【裁判字號】    90,勞訴,93
【裁判日期】    900710
【裁判案由】    給付加班費差額
【裁判全文】
臺灣臺北地方法民事裁定  九十年度勞訴字第九三號
    原      告  乙○○
                丁○○
                戊○○
                甲○○
                庚○○
                丙○○
                己○○
                辛○○
    法定代理人  章啟光
右當事人間給付加班費差額事件，本院裁定如左：
    主      文
被告應提出如附表所示之證據原本。
    理      由
一、按聲明書證，係使用他造所執之文書者，應聲請法院命他造提出，前項聲請應表
    明下列各款事項：（一）應命其提出之文書，（二）依該文書應證之事實，（三
    ）文書之內容，（四）文書為他造所執之事由，（五）他造有提出文書義務之原
    因；又法院認應證之事實重要，且舉證人之聲請正當者，應以裁定命他造提出文
    書，民事訴訟法第三百四十二條、第三百四十三條分別定有明文。
二、本件聲請意旨略以：電腦處理個人資料保護法（下稱電資保護法）第三條第一項
    第一款定義規定「個人資料指：自然人之職業....、財物狀況....，及其他足資
    識別於個人之資料」，同法第四條第一、二款更明定，當事人就其個人資料，依
    本法可行使查閱、請求閱覽及請求製給複本之權利，且此權利不得預先拋棄或以
    特約限制之，而當事人向非公務機關行使前揭第四條所定之權利，若遭拒絕者，
    同法第三十二條更明定，當事人存於拒絕後或期限屆滿後二十日內，以書面向其
    目的事業主管機關請求為適當之處理（第三十二條第二項），且該目的事業主管
    機關應於收受請求後二個月內，將處理結果以書面通知請求人。認其請求有理由
    者，並應限命該非公務機關改正之（第三十二條第二項）而該非公務機關。若仍
    違反前揭第三十-一條第一一項之限期改正命令者，依同法第四十條第一項第三
    款規定，目的事業主管機關，應按次處該機關之負責人新台幣一萬元以上五萬元
    以下罰鍰，而若情節重大者，依同法第四十條第二項之規定，並得撤銷依該法所
    為之許可或登記。原告等於被告公司之系爭各期薪資明細資料，顯屬與原告等職
    業、財物狀況有關之個人資料，依前揭電資保護法第四條規定，被告因原告等之
    請求，即應讓原告閱及交付複本，若被告公司拒絕，依前揭電資保護法第三十二
    條、第四十條規定，更有強制其履行及處罰之規定，顯然原告等依法律得請求被
    告交付及閱覽資料而符民事訴訟法第三百四十四條第二款之要件，又該薪資明細
    資料為兩造勞資關係權詳情之證明，當然亦屬原告等利益所製之資料，且該資料
    所涉之待證事實，當然為本件訴訟之關鍵事項，亦符前揭民事訴訟法第三百四十
    四條第三、五款之要件。又如前所述，系爭薪資明細資料依民事訴訟法第三百四
    十四條第一項第二、三、五款之規定，被告有提出義務，且其本為被告所製作，
    被告自有完整保存而為被告所執，今被告既然對原告主張之數據有所爭執，則依
    前揭民事訴訟法第三百四十二條規定，原告等自得聲請鈞院被告提出系爭薪資明
    細資料，若被告不從提出之命，依民事訴訟法第三百四十五條規定，自得以原告
    等主張事實為真實，就此最高法院六十九年台上字第二八０九號判決、七十五年
    台上字第二四一三號判決，均同此意旨，可資參照等語。
三、本院經核被告所執原告之薪資明細資料內容，將影響應證事實之認定，應認符合
    民事訴訟法第三百四十三條規定應證事實重要之規定，原告之聲請正當，復為被
    告所保管之文件，原告之聲請應予准許。至被告雖稱：原告應就其有利於己之事
    實負舉證責任，原告自行累積記載資料，當有每期之薪資明細單據，原告等拒不
    提出反主張民事訴訟法第三百四十二條、第三百四十四條第一項第五款規定命被
    告提出，顯屬錯誤等語，惟依原告提出之薪資明細資料包括原告等之存摺明細、
    銀行存摺對帳單、薪資單影本等件為證，原告提出之薪資資料明細固不完整，無
    法完全核對其主張之數據，但原告就起訴前五年內之薪資資料，已提出初步之資
    料，原告未能保存五年間每月之詳細薪資單，要屬常情，而附表所示之資料對本
    件訴訟之釐清具有關鍵性影響，亦可對原告請求數據為精確之計算，因此，應請
    被告提出如附表所示原告之薪資明細資料。
四、依民事訴訟法第三百四十三條，裁定如主文。
中      華      民      國    九十    年      七      月        十      日
                                      民事第三庭法  官  李維心
本裁定不得抗告
中      華      民      國    九十      年      七      月      十      日
~B書記官  林梅珍


司法院資訊處製作；財團法人民間司法改革基金會備份。
